臺灣板橋地方法院刑事判決　　　　　　 100年度易字第1553號
公　訴　人　臺灣板橋地方法院檢察署檢察官
被　　　告　潘雅婷
上列被告因竊盜案件，經檢察官提起公訴（100 年度偵字第8038
號），本院判決如下：
    主  文
潘雅婷犯攜帶兇器竊盜罪，處有期徒刑陸月，如易科罰金，以新
臺幣壹仟元折算壹日，併科罰金新臺幣參萬元，罰金如易服勞役
，以新臺幣壹仟元折算壹日。扣案之剪刀壹把沒收之。
    事  實
一、潘雅婷基於意圖為自己不法所有之竊盜犯意，於民國100 年
    3 月9 日23時20分許，在新北市○○區○○路4 段157 號之
    臺灣屈臣氏個人用品商店股份有限公司三和分公司（下稱屈
    臣氏公司），攜帶客觀上具有危險性足供兇器使用之剪刀1
    把，趁屈臣氏公司員工不注意之際，以剪刀剪開屈臣氏公司
    所有如附表所示之物塑膠包裝膜後，將上開之物（共計價值
    新臺幣《下同》5,019 元）藏放在隨手攜帶之手提袋內而竊
    取之，得手後，正欲離去之際，旋經屈臣氏公司員工洪錦志
    發覺報警處理，並扣得其所竊得如附表所示之物（均已發還
    ）及其所有供犯本案竊盜犯行所用之上開剪刀1 把。
二、案經屈臣氏公司訴由新北市政府警察局三重分局移送臺灣板
    橋地方法院檢察署檢察官偵查起訴。
    理  由
一、證人即告訴人代理人洪錦志於警詢之陳述，經檢察官、被告
    潘雅婷於本院審理時同意將該等證據資料列為證據調查，本
    院審酌上開證據資料作成時之情況，並無強暴、脅迫、利誘
    、詐欺或其他不正方法等不適當之情形，爰依刑事訴訟法第
    159 條之5 第1 項規定，認均具有證據能力。至於其餘本院
    認定犯罪事實依據之各項證據之證據能力，本件被告於言詞
    辯論終結前，均未聲明異議，該等證據已經本院於審理時逐
    一提示予被告表示意見，本院審酌該等證據之取得過程並無
    瑕疵，與本案待證事實間復具有相當之關聯性，以之為本案
    證據並無不當，自得採為本件認定事實之基礎，併此敘明。
二、訊據被告潘雅婷固坦承於上開時、地有竊取如附表所示之物
    品，惟矢口否認有何加重竊盜犯行，辯稱：伊因罹患雙極性
    情感疾病、憂鬱性疾患等疾病而於100 年3 月9 日20時許有
    服用FM2 及抗憂鬱症的藥，伊服用藥物後有夢遊的情形，故
    伊並無意識有拿取上開物品云云。經查：
  (一)被告有於上開時、地竊取如附表所示之物品之事實，業據被
    告於警詢、偵查及本院審理時坦承不諱，核與證人即告訴人
    代理人洪錦志於警詢中之證述情節相符，並有新北市政府警
    察局三重分局搜索扣押筆錄、扣押物品目錄表及贓物認領保
    管單各1 紙、查獲及遭竊物品照片6 張在卷可稽，俱徵被告
    之自白應與事實相符，應堪採信。
  (二)至被告雖以前詞置辯，惟觀諸被告於警詢時自承：伊用剪刀
    把所竊取商品之包裝及條碼剪開後，再將商品放置於包包內
    ，未結帳走出櫃等情（見偵查卷第5 頁反面），可知被告
    將所竊取物品係先以剪刀將所拿取之物品包裝及條碼均剪除
    後，復將所竊得之物品放入隨身手提袋中，顯見被告並非單
    純將所竊取物品整包攜出商店外，而係將系爭商品逐一剪開
    之多次性複雜手法，並均放入包包內一連串之掩人耳目動作
    ，將系爭物品攜出店外，足徵被告於案發當時仍有相當之辨
    識能力，並未有何影響其對外界事務之知覺、理會及判斷之
    情形。再者，觀諸被告所竊取之商品，多屬女性生活用品，
    如被告確實無意識，何以所拿取之物品性質如此相似，顯見
    被告上開所辯，並不足採，益徵被告對於系爭所竊物品，有
    不法所有意圖。另被告雖確患有上開疾病，並曾經至馬偕紀
    念醫院就診，惟經本院函請馬偕紀念醫院鑑定其精神狀況，
    鑑定結果為：被告之雙極性情感疾患之表現多為情緒低落及
    自傷舉動，而主要之精神病症狀亦多為批評性質之患聽或妄
    想，與偷竊行為應無直接關係等情，有該醫院100 年10月11
    日馬院醫精字第1000003187號函附之精神鑑定書1 份附卷可
    稽，亦認被告所患之疾病與本件犯行並無關連，況被告於3
    月9 日為本案犯行後，於3 月15日門診中僅向醫師抱怨有手
    抖現象，惟並未表示有因吃FM2 藥物而發生夢遊並為竊盜之
    行為等情，亦有上開鑑定報告在卷可佐（見本院卷第46頁反
    面），均足見被告上開所辯，均與事實不符，並不足採。
  (三)綜上所述，被告行竊之時，並未有刑法第19條第1 項或第2
    項等精神障礙或辨識能力欠缺或顯著減低之情形。被告有上
    開加重竊盜犯行，事證明確，洵堪認定，應依法論科。
三、查扣案之上開剪刀1 把，屬尖銳金屬硬物，並具有相當之長
    度，在客觀上屬「兇器」之一種，是核被告所為，係犯刑法
    第321 條第1 項第3 款之攜帶兇器竊盜罪。爰審酌被告正值
    青壯，卻不思從事正當工作賺取財物，為圖私利，而為上揭
    犯行，不僅侵害他人財產法益，亦危害社會治安，兼衡其素
    行，智識程度，犯罪動機、目的、手段、所竊得財物之價值
    ，造成被害人無法再販賣所失竊商品之損失，暨被告患有雙
    極性情感疾病、憂鬱性疾患之生活狀況，此有馬偕醫院診斷
    證明書1 份附卷可按，及被告犯後並未坦承全部犯行，未見
    悔意之態度等一切情狀，量處如主文所示之刑，並諭知易科
    罰金之折算標準，另就所宣告之罰金刑部分，依刑法第42條
    第3 項規定，參酌本件犯罪情節，併諭知易服勞役之折算標
    準，以資懲儆。
四、至扣案之剪刀1 把，為被告所有供其犯本案犯罪所用之物，
    業據被告供承在卷，應依刑法第38條第1 項第2 款之規定，
    併予宣告沒收。
據上論斷，應依刑事訴訟法第299 條第1 項前段，刑法第321 條
第1 項第3 款、第41條第1 項前段、第42條第3 項前段、第38條
第1 項第2 款，刑法施行法第1 條之1 第1 項、第2 項前段，判
決如主文。
本案經檢察官曾揚嶺到庭執行職務。
中    華    民    國   100    年    11    月    30    日
                      刑事第七庭     法  官  魏 俊 明
上列正本證明與原本無異。
如不服本判決，應於判決送達後10日內敘明上訴理由，向本院提
出上訴狀 (應附繕本) ，上訴於臺灣高等法院。其未敘述上訴理
由者，應於上訴期間屆滿後20日內向本院補提理由書「切勿逕送
上級法院」。
                                     書記官  朱 烈 稽
中    華    民    國   100    年    11    月    30    日
附錄本案論罪科刑法條全文：
刑法第321條
犯竊盜罪而有下列情形之一者，處6 月以上、5 年以下有期徒刑
，得併科新臺幣10萬元以下罰金：
一、侵入住宅或有人居住之建築物、船艦或隱匿其內而犯之者。
二、毀越門扇、牆垣或其他安全設備而犯之者。
三、攜帶兇器而犯之者。
四、結夥三人以上而犯之者。
五、乘火災、水災或其他災害之際而犯之者。
六、在車站、埠頭、航空站或其他供水、陸、空公眾運輸之舟、
    車、航空機內而犯之者。
前項之未遂犯罰之。
附表
┌───────────┬───┬───────┐
│竊取物品名稱          │ 數量 │金額（新臺幣）│
├───────────┼───┼───────┤
│蕾妮亞衛生棉          │ 2包  │120元         │
├───────────┼───┼───────┤
│蜜妮卸粧液            │ 1瓶  │259元         │
├───────────┼───┼───────┤
│Za唇膏                │ 1個  │280元         │
├───────────┼───┼───────┤
│可伶可俐吸油紙3包裝   │ 1包  │199元         │
├───────────┼───┼───────┤
│蘆薈去角質按摩霜      │ 1個  │219元         │
├───────────┼───┼───────┤
│Za粉餅盒              │ 1個  │150元         │
├───────────┼───┼───────┤
│蜜妮卸粧棉            │ 1包  │139元         │
├───────────┼───┼───────┤
│Za粉餅                │ 1個  │330元         │
├───────────┼───┼───────┤
│Za粉底液              │ 1瓶  │370元         │
├───────────┼───┼───────┤
│Za蜜粉餅              │ 1個  │350元         │
├───────────┼───┼───────┤
│TISS卸妝油            │ 1瓶  │350元         │
├───────────┼───┼───────┤
│VOV腮紅               │ 1盒  │230元         │
├───────────┼───┼───────┤
│蕊娜制汗爽身露        │ 1盒  │139元         │
├───────────┼───┼───────┤
│L'EGERE定妝噴霧       │ 1瓶  │450元         │
├───────────┼───┼───────┤
│菲希歐瑕疵修正棒      │ 1個  │290元         │
├───────────┼───┼───────┤
│Missha卸妝油          │ 1瓶  │195元         │
├───────────┼───┼───────┤
│Missha遮瑕蜜          │ 1個  │265元         │
├───────────┼───┼───────┤
│水晶魅惑指甲油        │ 1個  │150元         │
├───────────┼───┼───────┤
│Missha指甲油          │ 1個  │ 85元         │
├───────────┼───┼───────┤
│ELITE眼線筆           │ 1個  │280元         │
├───────────┼───┼───────┤
│澎澎香浴乳            │ 1瓶  │169元         │
├───────────┼───┼───────┤
│               總     計      │5,019元       │
└───────────────┴───────┘